臺灣臺中地方法院臺中簡易庭民事判決
110年度中簡字第2681號
原      告  良京實業股份有限公司

法定代理人  平川秀一郎



訴訟代理人  黃昱翔  
被      告  張嘉盈  


上列當事人間請求返還借款事件，本院於民國110年10月29日言
詞辯論終結，判決如下：
    主      文
被告應給付原告新臺幣214,022元，及其中新臺幣207,847元自民
國96年10月1日起至清償日止，按週年利率百分之12計算之利息
，並自民國96年11月2日起至清償日止，其逾期在6個月以內者，
按上開利率百分之10，其逾期超過6個月部分，按上開利率百分
之20計算違約金。
訴訟費用新臺幣2,320元，由被告負擔。
本判決得假執行。
    事實及理由
一、原告主張：被告前向寶華商業銀行股份有限公司（下稱寶華
    銀行）申辦小額循環信用貸款，借款額度最高為新臺幣（下
    同）50萬元，借款動用期間自核准日起為期3年，期滿30日
    前，如立約人不為書面反對續約之意思表示，並經審核同意
    者，得以同一內容繼續延長3年，不另換約，其後每年屆期
    時亦同，並約定借款利率以固定年利率百分之12計算，按日
    計息，每月底結算一次，自借款日起，每月15日為最終繳款
    日，應繳足最低繳款金額，如未依約繳納時，契約第11條約
    定即視為全部到期，又依契約第8條約定，逾期按貸款總額
    自應償日起，逾期在6個月以內者，按上開利率百分之10，
    逾期超過6個月部分，按上開利率百分之20計算之違約金，
    詎被告自96年9月30日起未履行繳款義務，尚欠如主文第1項
    所示之本金及利息未清償，經寶華銀行讓與債權予原告，並
    經通知被告後，屢次催告其速來償還，猶置之不理等語，為
    此，依消費借貸及債權讓與之法律關係提起本訴，並聲明如
    主文第1項所示。
二、被告未於言詞辯論期日到場，亦未提出書狀作何聲明或陳述
    。
三、得心證之理由：
  ㈠原告主張之事實，業據原告提出寶華銀行魔力現金卡申請書
    、客戶資料查詢單、債權讓與證明書暨附表、公報報紙影本
    等件為證，而被告經合法通知，於言詞辯論期日不到場，亦
    未提出準備書狀為爭執，是依本院調查證據之結果，堪認原
    告之主張為真實。
  ㈡從而，原告依消費借貸及債權讓與之法律關係，請求被告給
    付如主文第1項所示之本金、利息及違約金，為有理由，應
    予准許。
四、本判決係依民事訴訟法第427條第1項規定適用簡易訴訟程序
    所為被告敗訴之判決，依同法第389條第1項第3規定，應依
    職權宣告假執行。
五、本件訴訟費用額確定為2,320元（即裁判費2,320元），依民
    事訴訟法第78條，命由被告負擔。
中　　華　　民　　國　　110 　年　　11　　月　　9 　　日
                          臺灣臺中地方法院臺中簡易庭
                                  法　官　張清洲
以上為正本，係照原本作成。
如不服本判決，應於送達後二十日內，向本院提出上訴狀並表明
上訴理由，如於本判決宣示後送達前提起上訴者，應於判決送達
後二十日內補提上訴理由書（須附繕本）。如委任律師提起上訴
者，應一併繳納上訴審裁判費。
中　　華　　民　　國　　110 　年　　11　　月　　9 　　日
                                  書記官   何惠文